【裁判字號】    89,易,768
【裁判日期】    890502
【裁判案由】    恐嚇取財
【裁判全文】
台灣台中地方法院刑事判決                          八十九年度易字第七六八號
    公  訴  人  台灣台中地方法院檢察署檢察官
    被      告  乙○○
                甲○○
右列被告因恐嚇等案件，經檢察官提起公訴（八十八年度偵字第二二七三三號）暨移
送併辦（八十九年度偵字第三七四三號），本院判決如左：
    主  文
甲○○連續共同竊盜，處有期徒刑壹年；又共同意圖為自己不法之所有，以恐嚇使人
將本人之物交付，處有期徒刑陸月。應執行有期徒刑壹年肆月。
乙○○共同竊盜，累犯，處有期徒刑壹年貳月；又共同意圖為自己不法之所有，以恐
嚇使人將本人之物交付，累犯，處有期徒刑捌月。應執行有期徒刑壹年捌月。
    事  實
一、甲○○前曾於民國（下同）犯有偽造有價證券、偽造文書等犯行，經本院分別判
    處有期徒刑三年四月、一年十月，於八十七年八月一日假釋出獄，現仍於假釋期
    間，乙○○前曾於八十三年一月間，因詐欺案件，經本院判處有期徒刑四月，於
    八十五年十月二十五日執行完畢。詎仍均不知悔改，二人基於意圖為自己不法所
    有之犯意聯絡，於八十八年十一月九日二十四時許，由乙○○騎乘機車後附載甲○○，行經台中市○○路、興安路口，見丁○○所有ＲＸ─七七六二號自用小客
    車停放該處未熄火，趁丁○○未及注意之際，由甲○○下車著手竊取ＲＸ─七七
    六二號自用小客車，得手後駕該車快速離去，並開往中山堂停放，乙○○便騎乘
    機車前往，於停車場內搭載甲○○返家。翌日一時許見該ＲＸ─七七六二號自用
    小客車內有丁○○名片，甲○○、乙○○遂另行基於為自己不法所有之意圖，依
    名片上丁○○上行動電話000000000號碼打電話與丁○○之岳母，未獲
    丁○○本人，八十八年十一月十日十時許甲○○再度電與丁○○，並恫稱：「車
    子載我這裡，你要不要車」（言下之意，如不拿錢贖車，則車輛將無法取回），
    丁○○恐失去愛車，遂允諾給付現金，經討價還價，贖金由新台幣（下同）七萬
    元降為五萬元，甲○○並告知丁○○需將五萬元現金置放於台中市○○路三三七
    巷口前未懸掛車軸之黑色機車前置物箱內，同月十日十九時許，丁○○以五千元
    現金外覆多層報紙包成一長條形狀，依約前往，並私下報案，嗣乙○○依約前往
    機車內取得現款後，警方始出面逮捕，並在乙○○身上扣得丁○○交付之現金五
    千元、在甲○○身上扣得丁○○名片二張（均已發還丁○○）。甲○○復承前開
    意圖為自己不法所有之概括犯意，於八十九年二月二十八日二時許，行經台中市
    北屯區○○路三三九號一統超商前，見丙○○所有Ｘ５─０一五六號自用小貨車
    暫停該處未熄火，趁丙○○不及注意之際，著手竊取得手後駕車揚長離去，後於
    當日三時三十分許，於台中市○○區○○路一七八號巷口為警當場查獲。
二、案經台中市警察局第五分局報請臺灣臺中地方法院檢察署檢察官偵查起訴暨移送
    併辦。
    理  由
一、訊據被告甲○○對於右開二次竊盜及恐嚇犯行均坦承不諱，核與被害人丁○○、
    丙○○於警訊及檢察官偵訊時指訴情節相符，有各該訊問筆錄在卷可按，復有五
    張新台幣彩色影印、二張自用小客車彩色影印、丁○○事先紀錄新台幣號碼摘要
    、贓物認領保管收據、車籍作業系統─查詢認可資料等件附卷可證，並有當場在
    其身上扣得之丁○○名片二張可證，足徵其所為自白與事實相符，犯行洵堪認定
    。至被告乙○○雖矢口否認有何竊盜、恐嚇犯行，辯稱：查獲當日伊剛從超商出
    來，甲○○就叫伊到甲○○之機車內取物，當時甲○○在打電話，所以才叫伊去
    拿，伊根本不知裡面是金錢云云。惟查，右開事實，除據被害人丁○○於警訊、
    檢察官偵訊乃至本院審理期間指訴歷歷外，另據被告甲○○於警訊時陳稱：「我
    是於八十八年十一月十日凌晨零時許，在台中市○○區○○路與興安路口，與乙○○二人騎用機車由興安路往昌平路方向，見該ＨＯＮＤＡ牌黑色自小客未熄火
    ，停放路邊，且車內沒有人，我就直接將該車開走，並往中山堂停車場停放，乙○○就騎用機車跟著前往，在停車場載我一起回去」、「我是於八十八年十一月
    十日十四時、十五時許左右，在北屯區○○路松竹寺前活動中心公用電話打電話
    ，利用偷竊來車上之硬錢（零錢）及名片，打電話向車主勒贖」、「我開始打電
    話給丁○○告訴他『車子在我這裡，你要不要車』，他說：『要』，我告訴他：
    『我要錢』，他就問我要多少錢，我就直接向他要七萬元，他說不要那樣多，我
    說考慮看看，我就掛掉電話，我共打四通電話，經他討價還價，在十八時三十分
    許打最後一通電話，約定十九時整在松竹路三三七巷口普記堂中藥房前有一輛未
    懸掛車牌黑色輕型機車前置物藍內，機車上並有一塊磚塊做記號，約定放置五萬
    元」、「乙○○是在十八時四十分許到我家找我，問我事情進行如何，我就告訴
    他，已約定好時間地點，對方會放置五萬元，我就與他一起下樓取錢，他在見車
    主將錢放置走開後就直接拿了錢，我就與他往對面松竹寺走，就見警方當場在乙○○手上查獲報紙包有五千元，即將我倆逮捕，尚無商量勒贖的錢如何朋分贓款
    」、「我們為警查獲後，因當人贓俱獲，我自知難逃法網，就告訴警方贓車位置
    ，雖乙○○拉我手臂示意不要講，我仍帶警方到中山堂停車場取贓車」等詞綦詳
    ，有各該訊問筆錄在卷可按，且被告二人直承彼此為堂兄弟關係，感情甚篤，則
    被告甲○○自無何設詞誣陷之理；且證人丁○○於本院審理時直稱：當時開走伊
    所有自用小客車之人乃體格較瘦者，而經本院當庭勘驗被告身材，被告甲○○身
    高為一百七十二公分，體重為六十二公斤，被告乙○○身高為一百七十公分，體
    重為八十公斤，雖身高相距未幾，然因被告乙○○體格壯碩，自外觀言被告甲○○顯得更為削瘦，益徵被害人丁○○指訴非虛；況被告乙○○於檢察官偵訊時供
    稱：不知（放置長條狀物品之）該黑色機車為何人所有，卻於本院審理時供述：
    該黑色機車乃被告甲○○所有，豈會想到拿東西也有事？乙情，其前後供述不一
    ，畏罪之情，至為灼然；且查獲當日，警方亦在其身上扣得丁○○交付之現金五
    千元，被告乙○○辯稱不知該款項為被害人所交付之贖款，顯不足採信，被告犯
    行至堪認定。
二、核被告二人所為，係犯行法第三百二十條第一項竊盜罪、第三百四十六條第一項
    恐嚇取財罪。被告二人共犯竊盜、恐嚇犯行，彼此間有犯意聯絡與行為分擔，均
    為共同正犯。被告甲○○先後二次竊盜犯行，均時間緊接，手段相同，所犯構成
    要件復相同，顯係基於概括犯意反覆為之，為連續犯，依刑法第五十六條規定以
    一重罪之共同竊盜罪論處，並依法加重其刑。又被告乃於行竊丁○○所有ＲＸ─
    七七六二號自用小客車後，見車內有丁○○名片，始另行起意恐嚇簡君勒贖錢財
    ，並非於行竊之初即有恐嚇犯意，為被告甲○○所直承，是其等上開所犯竊盜、
    恐嚇犯行乃犯意個別，行為互異，應予分論併罰，公訴人認兩者具有方法與結果
    之牽連關係，容有誤會，併此敘明。又被告乙○○前曾於八十三年一月間，因詐
    欺案件，經本院判處有期徒刑四月，於八十五年十月二十五日執行完畢，有台灣
    台中地方法院檢察署刑案資料查註紀錄表、台灣高等法院被告全國前案紀錄表各
    一紙附卷可稽，其於執行完畢五年內再犯本件有期徒刑以上之罪，為累犯，依刑
    法第四十七條規定，其所犯前開二罪均依法加重其刑。爰審酌被告甲○○前有偽
    造有價證券、偽造文書等犯行，於八十七年八月一日假釋出獄，現仍於假釋期間
    ，被告乙○○前有詐欺犯行，有前開紀錄表可佐，均不知悔悟，仍趁被害人停車
    未熄火之際，隨即竊取，事後復有恐嚇取財犯行，不思憑勞力進取，存有僥倖，
    實有不該，惟考以被告甲○○犯後均能坦承犯行，態度頗佳，被告乙○○飾詞否
    認，毫無悔悟之心等一切情狀，分別量處如主文所示之刑，並分別定其應執行刑
    。
三、公訴人雖未就被告甲○○於八十九年二月二十八日竊取丙○○所有自用小貨車犯
    行提起公訴，然此部分與業已起訴部分，具有連續犯之裁判上一罪關係，本院自
    得一併審理，附此敘明。
據上論斷，應依刑事訴訟法第二百九十九條第一項前段，刑法第二十八條、第五十六
條、第三百二十條第一項、第三百四十六條第一項、第四十七條、第五十一條第五款
，罰金罰鍰提高標準條例第一條前段，判決如主文。
中    華    民    國    八十九      年      五      月        二        日
                                    台灣台中地方法院刑事第三庭
                                        法  官  賴妙雲
右正本證明與原本無異。
如不服本判決，應於送達後十日內向本院提出上訴狀(須附繕本)，上訴於台灣高等
法院台中分院。
                                        書記官
中    華    民    國    八十九    年      五        月        三        日
附錄論罪科刑法條
刑法第三百二十條第一項、第三百四十六條第一項
意圖為自己或第三人不法之所有，而竊取他人之動產者，為竊盜罪，處五年以下有期
徒刑、拘役或五百元以下罰金。
意圖為自己或第三人不法之利益，而竊佔他人之不動產者，依前項之規定處斷。
前二項之未遂犯罰之。
意圖為自己或第三人不法之所有，以恐嚇使人將本人或第三人之物交付者，處六月以
上五年以下有期徒刑，得併科一千元以下罰金。
以前項方法得財產上不法之利益，或使第三人得之者，亦同
前二項之未遂犯罰之。


司法院資訊處製作；財團法人民間司法改革基金會備份。
